臺灣高雄地方法院刑事判決　　　　　　　　　　　　　九十三年度訴字第五三九號
　　公　訴　人　臺灣高雄地方法院檢察署檢察官
　　被　　　告　甲○○
右列被告因違反槍砲彈藥刀械管制條例案件，經檢察官提起公訴（九十三年度偵字第
一五四八號），本院判決如左：
    主  文
甲○○未經許可寄藏手槍，處有期徒刑貳年陸月，併科罰金新臺幣伍萬元，罰金如易
服勞役，以銀元佰元即新臺幣玖佰元折算壹日。
扣案之捷克CZ廠製MODEL口徑九MM之制式半自動手槍壹枝（槍枝管制編號0000
000000號，含彈夾壹個）、口徑9MM制式子彈肆顆，均沒收。
    事  實
一、甲○○明知制式手槍、子彈分別為槍砲彈藥刀械管制條例第四條第一項第一款、
    第二款所稱之槍砲、彈藥，非經中央主管機關內政部之許可，不得寄藏，竟於民
    國九十三年一月十二日晚上六時許，在高雄市小港區○○○路三十四號檳榔攤前
    ，明知楊進旺（另由檢察官偵辦）所委託保管者為具有殺傷力之捷克CZ廠製MOD
    EL口徑九MM之制式半自動手槍一枝（槍枝管制編號0000000000號，
    含彈夾壹個）、口徑9MM制式子彈四顆，竟予以收受，並將之藏置於楊進旺之小
    舅子李嘉明之女所有之海昌托兒所書包內後，再攜至高雄市小港區○○○路四十
    五號旁藏放，未經許可而寄藏上開槍彈。嗣於翌日（即十三日）凌晨零時許，為
    警在海汕四路四十五號旁查獲上開槍彈。
二、案經高雄市政府警察局小港分局移送臺灣高雄地方法院檢察署檢察官偵查起訴。
    理  由
一、右揭犯罪事實，業據被告甲○○迭於警訊及偵審時供承不諱，並有上開槍彈扣案
    可資佐證。又上開槍彈經送請內政部警政署刑事警察局鑑定結果：「(一)送鑑制式
    九０手槍一枝（槍枝管制編號0000000000），認係捷克CZ廠製MODEL
    口徑之半自動手槍，機械性能良好，可擊發同口徑之制式子彈，認具殺傷力；
    (二)送鑑制式子彈四顆，認均係口徑九MM之制式子彈，認均具殺傷力。」等情，有
    該局九十三年二月二十六日刑鑑字第０九三００一二八一八號槍彈鑑定書一紙在
    卷可按。從而，被告上開自白與事實相符。事證明確，被告上揭犯行，洵堪認定
    。
二、按槍砲彈藥刀械管制條例第四條所稱之槍砲、彈藥，依同條例第五條之規定，非
    經中央主管機關許可，不得製造、販賣、運輸、轉讓、出租、出借、持有、寄藏
    或陳列。又槍砲彈藥刀械管制條例第四條第一項第二款之「彈藥」，係指前款各
    式槍砲所使用之砲彈、子彈及其他具有殺傷力或破壞性之各類炸彈、爆裂物，是
    被告所持有之前開手槍及子彈，係屬槍砲彈藥刀械管制條例第四條第一款所稱之
    手槍及第二款所稱之彈藥。核被告所為，係犯槍砲彈藥刀械管制條例第七條第四
    項未經許可持有手槍罪及第十二條第四項之未經許可持有子彈罪。被告以一持有
    行為同時持有手槍及子彈，係一行為觸犯數罪名，為想像競合犯，應依刑法第五
    十五條前段之規定，從一重之未經許可無故寄藏手槍罪論處。按寄藏與持有，均
    係將物置於自己實力支配之下，僅寄藏必先有他人之持有行為，而後始為之受寄
    代藏而已，故寄藏之受人委託代為保管，其保管之本身，亦屬持有，不過，此之
    持有係受寄之當然結果，法律上自宜僅就「寄藏」行為為包括之評價，不應另就
    「持有」予以論罪（參照最高法院七十四年台上字第三四ＯＯ號判例）。其寄藏
    行為屬即成犯，及基於單一犯意，期間內之寄藏行為，係行為繼續，與連續犯無
 涉。查被告並無前科，有臺灣高雄地方法院檢察署刑案資料查註紀錄表、臺灣高
    等法院被告全國前案紀錄表各一份附卷可稽，其率爾同意暫代保管上開槍彈，固
    有不該，然其受託寄藏上開砲彈後即以藏置，並未持之為犯罪行為，其危害性與
    一般持有爆裂物以自重者輕重自屬有間，且遭警查獲後，即坦承犯行，深表懺悔
    之意，態度良好，而所論之未經許可持有手槍罪，法定本刑為五年以上有期徒刑
    ，與其前揭犯罪情節衡之，實屬情輕法重，客觀上足以引起一般人之同情，顯有
    堪予憫恕之處，本院認即令處以法定最低度刑猶嫌過重，爰依刑法第五十九條規
    定酌減其刑。至辯護人於本院審理時辯稱於本件案發後，被告自偵訊及審判中均
    自白犯罪，所為合於槍砲彈藥刀械管制條例第十八條第四項規定之「供述全部槍
    彈因而查獲或因而防止重大危害治安事件之發生」，自得予以減輕其刑云云。惟
    按槍砲彈藥刀械管制條例第十八條第四項明定：犯本條例之罪，於偵查或審判中
    自白，並供述全部槍砲、彈藥、刀械之來源及去向，因而查獲或因而防止重大危
    害治安事件之發生者，減輕或免除其刑，是此自白情形，必須於偵查或審判中自
    白，並供述全部槍砲、彈藥之來源及去向，且因而查獲或因而防止重大危害治安
    事件之發生者，始能減免其刑。查本案查獲之經過，係因警方依據楊進旺之線報
    ，至高雄市小港區○○○路三十四號檳榔攤附近向被告查證，被告始主動供出槍
    彈等情，此有高雄市警察局小港分局九十三年四月八日報告書一份可憑，並為被
    告所不否認（本院九十三年五月十九日審判筆錄參照），足見本件槍彈並非因被
    告二人之自白而查獲，亦難認被告所為有何防止重大危害治安之事件之發生，被
    告之自白自與上開減刑之規定不符，要難以上開之規定予以減輕其刑，併此敘明
    。爰審酌被告無故持有槍彈，惡性非輕，惟念及其犯後坦承犯行，持有槍彈之數
    量非鉅及未持本案之槍彈犯案等一切情狀，量處如主文所示之刑，並就科處罰金
    部分諭知罰金易服勞役之折算標準，以示懲儆。扣案如事實欄所示捷克CZ廠製
    MODEL  口徑九MM之制式半自動手槍一枝（含彈匣一個）、口徑9MM子彈四顆，
    均係違禁物，爰依刑法第三十八條第一項第一款之規定，併予宣告沒收。
據上論斷，應依刑事訴訟法第二百九十九條第一項前段、槍砲彈藥刀械管制條例第七
條第四項、第十二條第四項、刑法第十一條前段、第五十五條、第五十九條、第四十
二條第二項、第三十八條第一項第一款，罰金罰鍰提高標準條例第二條，現行法規所
定貨幣單位折算新台幣條例第二條，判決如主文。
本案經檢察官乙○○到庭執行職務。
中      華      民      國      九十三    年      五    月    二十八    日
                                  臺灣高雄地方法院刑事第五庭
                                      審判長法  官  李政庭
                                            法  官  蘇雅慧
                                            法  官  何秀燕
右正本證明與原本無異。
如不服本判決，應於判決送達後十日內，向本院提出上訴狀。
                                            書記官  顏平國
中    華    民    國      九十三      年      五    月      二十八      日
